臺灣高雄地方法院刑事判決　　　　　　　　　　　　　　　九十三年度易字第六號
　　公　訴　人　臺灣高雄地方法院檢察署檢察官
　　被　　　告　戊○○
　　　　　　　　丙○○
右列被告因偽造文書案件，茲經檢察官提起公訴（九十二年度偵字第六四三五號、第
八一三四號、第一○八九○號），並經本院合議庭裁定由受命法官獨任進行簡式審判
程序，本院判決如左
    主  文
戊○○共同連續攜帶兇器，毀壞安全設備竊盜，未遂，處有期徒刑拾月，扣案之手電
筒壹支，沒收。
丙○○共同竊盜，未遂，處有期徒刑月，如易科罰金，以佰元折算壹日，扣案之
手電筒壹支，沒收。
    事  實
一、戊○○意圖為自己不法之所有，並基於竊盜之概括犯意，連續於附表編號一、三
    所示之時間、地點，以附表編號一、三所示之方法，先後竊得丁○○及庚○○所
    有如附表編號一、三所示之機車二輛，並夥同具有犯意聯絡之丙○○，於附表編
    號二所示之時間、地點，共同基於竊盜及侵入住居之犯意，由丙○○在外把風，
    戊○○徒手推開乙○○位於高雄市○○區○○路一九九巷一號透天厝未上鎖之大
    門，拾起己○○所有置放於附近之客觀上得以危害生命、身體，可供兇器使用之
    一字型螺絲起子二支後，由戊○○以上開螺絲起子敲破該透天厝二樓落地窗之方
    式，毀壞該透天厝之安全設備而侵入該尚未有人居住之透天厝建築物內，並以上
    開螺絲起子著手竊取己○○所有而置放於該透天厝三樓內之馬自達３５０１Ｎ型
    編號９４１１Ｅ之電鋸（起訴書誤載為電鋸馬達），因誤觸保全系統而遭民眾及
    警方圍捕，戊○○遂攀爬至該透天厝頂樓後，沿高雄市○○區○○路一九七號、
    一九五號、一九三號翻越至尚未有人居住之同區○○路一九一號三樓內躲藏，而
    未能得逞，並扣得戊○○所有而供本件竊盜犯罪所用之手電筒一支，另於同區○○路與文育路口查獲丙○○及牌照號碼ＬＲＨ—一六六號輕型機車，嗣於九十二
    年五月十九日十九時三十分許，戊○○騎乘於附表三所示之時間竊得之牌照號碼
    ＹＸＡ—五二八號輕型機車，行經高雄市○○區○○路與同愛街口時，為警查獲
    。
二、案經乙○○訴由高雄市政府警察局左營分局、刑警大隊報請臺灣高雄地方法院檢
    察署檢察官偵查起訴。
    理  由
一、本件被告戊○○及丙○○二人所犯均係死刑、無期徒刑、最輕本刑為三年以上有
    期徒刑以外之罪，其等二人於準備程序中就被訴事實為有罪之陳述，經本院告知
    簡式審判程序之旨，並聽取公訴人及被告二人之意見後，合議庭裁定由受命法官
    獨任進行簡式審判程序，合先敘明。
二、右揭犯罪事實，業據被告戊○○與丙○○坦承不諱，核與被害人庚○○、己○○
    、乙○○之指述，以及當日參與圍捕之證人即中興保全人員載介欽、文才路建築
    工地守夜劉益讚、警員陳宏儒、張明正證述情節相符，並有贓物認領保管收據二
    紙、車籍作業系統查詢認可資料表二紙，以及高雄市政府警察局鼓山分局車輛協
    尋電腦輸入單、牌照號碼ＬＲＨ─１６６與ＹＸＡ─５２８號之機車車籍查詢單
    、高雄市○○區○○路竊盜案現場圖各一紙在卷可稽，復有查獲機車照片二幀及
    文才路竊盜案現場照片十幀附卷足參，且有被告戊○○所有供犯罪所用之手電筒
    一支扣案足憑，本案事證明確，被告戊○○與丙○○右揭犯行，洵堪認定，應依
    法論科。
三、按刑法第三百二十一條第一項第三款之攜帶兇器竊盜罪，係以行為人攜帶兇器竊
    盜為其加重條件，此所謂兇器，其種類並無限制，凡客觀上足對人之生命、身體
    、安全構成威脅，具有危險性之兇器均屬之，且祇須行竊時攜帶此種具有危險性
    之兇器為已足，並不以攜帶之初有行兇之意圖為必要，最高法院著有七十九年度
    臺上字第五二五三號判例可資參照。次按刑法第三百二十一條第一項第二款之毀
    越門扇安全設備竊盜罪，關於「毀越」指毀損與踰越而言，其中毀損門扇安全設
    備竊盜罪，乃同法第三百五十四條之毀損罪與普通竊盜罪之結合犯；上開毀損門
    扇安全設備，係犯普通竊盜罪之加重情形，已結合於所犯加重竊盜之罪質中，自
    不能於論以加重竊盜罪外，更行論以毀損罪，亦有最高法院九十二年度台非字第
    六號判決可資參照。又刑法第三百零六條之罪，重在保護個人之住屋權即個人居
    住之場所有不受其他人侵入留滯其內干擾與破壞之權利，故本罪以未經同意無故
    進入他人住宅、建築物或附連圍繞之土地或船艦為構成要件；所謂無故侵入，係
    指行為人無權或無正當理由，或未得住屋權人之同意，而違反住屋權人之意思，
    以積極作為或消極不作為之方式進入他人之住宅或建築物，至其係公然或秘密、
    和平抑或強行為之，均非所問，且將刑法第三百零六條之規定與刑法第三百二十
    一條第一項第一款，比較觀察，可知刑法第三百零六條所保護之客體，並未排除
    「無人居住」之空屋，而與刑法第三百二十一條第一項第一款限於「有人居住」
    之建築物、船艦有所不同。
四、被告戊○○以所拾得之螺絲起子二支行竊，而該物品均係金屬製品，材質堅硬而
    銳利，客觀上足以危害人之身體、生命之安全，依上開判例意旨說明，該等物品
    顯具有客觀危險性，自屬兇器無訛，是核被告戊○○所為，就附表編號一、三部
    分係犯刑法第三百二十條第一項之普通竊盜罪，就附表編號二部分係犯刑法第三
    百二十一條第二項、第一項第二款、第三款之攜帶兇器毀壞安全設備竊盜未遂罪
    及同法第三百零六條之無故侵入建築物罪。被告丙○○對於被告戊○○無故侵入
  高雄市○○區○○路一九九巷一號透天厝建築物內行竊，固然有犯意的聯絡與行
    為的分擔，但對被告戊○○會拾得己○○所有之螺絲起子作為犯罪工具，並以該
    螺絲起子破壞透天厝落地窗之方式進入透天厝內，並不知情，業據被告戊○○及
    丙○○供承明確，客觀上亦無其他證據顯示被告丙○○對於被告戊○○攜帶兇器
    及毀壞安全設備之行為有所認識或有預見之可能，是被告戊○○攜帶兇器及毀壞
    安全設備之部分，既非被告丙○○所能認識或預見之範圍，自無犯意聯絡可言，
    故核被告丙○○所為，係犯刑法第三百二十條第三項、第一項之竊盜未遂罪及同
    法第三百零六條之無故侵入建築物罪。而被告戊○○與丙○○間，就附表編號二
    竊盜未遂罪及無故侵入建築物罪，具有犯意之連絡與行為之分擔，應論以共同正
    犯，而被告二人就所犯上開二罪間有方法目的之牽連關係，應從其較重之竊盜未
    遂罪論處。又被告戊○○先後二次普通竊盜犯行及加重竊盜未遂犯行，時間緊接
    ，犯罪基本構成要件相同，顯係基於概括犯意反覆為之，為連續犯，應依刑法第
    五十六條規定，從重論以攜帶兇器毀壞安全設備竊盜未遂罪，並依法加重其刑。
    另被告戊○○及丙○○著手犯罪行為之實行，惟未生犯罪之結果，為未遂犯，應
    依刑法第二十六條前段規定，減輕其刑，就被告戊○○同時有刑之加重及減輕事
    由，依法先加後減之。
五、爰審酌被告丙○○於九十一年間因竊盜案件，經本院九十一年度簡字第一一二四
    號判處有期徒刑二月（尚未執行完畢，不構成累犯），有臺灣高等法院被告全國
    前案記錄表一份在卷可參，素行尚非良好，且被告戊○○及丙○○二人正值青年
    ，卻不思以正當方法賺取財物，竟貪圖小利行竊，破壞他人對財產權的支配，危
    害社會治安，而被告戊○○就竊盜犯行居於支配性之地位，惟念及被告二人犯後
    均能坦承犯行，被告丙○○就本件竊盜犯罪行為參與程度較輕，犯罪情節尚屬輕
    微等一切情狀，各量處如主文所示之刑，被告丙○○並諭知易科罰金之折算標準
    。至扣案之手電筒一支，係被告戊○○所有且供附表二所示之竊盜犯罪所用之物
    ，業經被告戊○○於警詢供明在卷，且核與被害人己○○陳稱：手電筒並非其所
    有而為竊嫌所有等語相符，是被告戊○○於本院審理時陳稱該扣案之手電筒非其
    所有云云，尚非可採，基於共同犯罪行為應由共犯各負全部責任之理論，應依刑
    法第三十八條第一項第二款之規定，併予宣告沒收。
六、公訴意旨另認被告戊○○與丙○○二人，就侵入高雄市○○區○○路一九九巷一
    號透天厝內行竊部分，另涉犯刑法第三百五十四條之毀損罪，惟查，被告戊○○
    毀壞該透天厝落地窗門鎖部分，揆諸前揭判例意旨，因已結合於刑法第三百二十
    一條第一項第二款之毀壞安全設備竊盜之罪質中，自不能於論以加重竊盜罪外，
    更行論以毀損罪，惟公訴意旨認此部分與前揭論罪科刑部分有牽連犯之裁判上一
    罪關係，爰不另為無罪之諭知，併此敘明。
據上論斷，應依刑事訴訟法第二百七十三條之一第一項、第二百九十九條第一項前段
，刑法第二十八條、第五十六條、刑法第三百二十一條第二項、第一項第二款、第三
款、第三百二十條第一項、第三項、第三百零六條、第二十六條前段、第三十八條第
一項第二款，罰金罰鍰提高標準條例第一條前段、第二條，判決如主文。
本案經檢察官甲○○到庭執行職務。
中    華    民    國      九十三      年      四      月    六        日
                                臺灣高雄地方法院刑事第十一庭
                                    法  官  高增泓
右正本證明與原本無異。
如不服本判決，應於判決送達後十日內，向本院提出上訴狀。
                                    書記官  林慧芬
中    華    民    國      九十三      年      四      月      六      日
附表：
┌─┬────┬──────┬───────┬──────┬──────┐
│編│ 時  間 │  地    點  │ 犯 罪 方 法  │  竊得財物  │  查獲地點  │
│號│        │            │              │            │            │
├─┼────┼──────┼───────┼──────┼──────┤
│一│九十二年│高雄市三民區│見牌照號碼ＬＲ│丁○○所有之│高雄市左營區│
│  │三月十九│三鳳中街    │Ｈ—一六六號重│牌照號碼ＬＲ│文才路與文育│
│  │日十五時│            │型機車鑰匙仍插│Ｈ—一六六號│路口        │
│  │許三十分│            │在機車電門上，│重型機車（光│            │
│  │        │            │遂將機車發動騎│陽廠牌，藍銀│            │
│  │        │            │走，而竊得該機│色，引擎號碼│            │
│  │        │            │車            │：GY6B-10046│            │
│  │        │            │              │5號）    │            │
│  │        │            │              │            │            │
│  │        │            │              │            │            │
├─┼────┼──────┼───────┼──────┼──────┤
│二│九十二年│高雄市左營區│見該透天厝在裝│己○○所有之│戊○○行竊之│
│  │三月二十│文才路一九九│潢中，遂由吳清│馬自達３５０│際，因誤觸保│
│  │日五時許│巷一號透天厝│萍在附近把風，│１Ｎ型編號９│全系統，即爬│
│  │（起訴書│            │戊○○由未上鎖│４１１Ｅ之電│上頂樓沿文才│
│  │誤載為七│            │的大門進入，拾│鋸（未遂）  │路一九七號、│
│  │時許）  │            │得己○○所有客│            │一九五號、一│
│  │        │            │觀上得以危害生│            │九三號逃竄，│
│  │        │            │命、身體可供兇│            │最後進入一九│
│  │        │            │器使用之螺絲起│            │一號三樓房內│
│  │        │            │子二支後，沿圍│            │躲藏而為警逮│
│  ││            │牆攀爬至該透天│            │捕；丙○○則│
│  │        │            │厝二樓，並以上│            │在文才路與文│
│  │        │            │開螺絲起子敲破│            │育路口為警查│
│  │        │            │二樓之落地窗後│            │獲          │
│  │        │            │，無故侵入該透│            │            │
│  │        │            │天厝內，以上開│            │            │
│  │        │            │螺絲起子著手竊│            │            │
│  │        │            │取己○○所有而│            │            │
│  │        │            │置放於該透天厝│            │            │
│  │        │            │三樓內鋸台上之│            │            │
│  │        │            │馬自達電鋸（起│            │            │
│  │        │            │訴書誤載為電鋸│            │            │
│  │        │            │馬達）時，為警│            │            │
│  │        │            │查獲而未遂    │        │            │
├─┼────┼──────┼───────┼──────┼──────┤
│三│九十二年│高雄市鼓山區│見牌照號碼ＹＸ│庚○○所有牌│在高雄市新興│
│  │五月十九│葆禎路六十八│Ａ—五二八號輕│照號碼ＹＸＡ│區○○路與同│
│  │日五時許│巷四十三號  │型機車鑰匙仍插│—五二八號輕│愛街口      │
│  │        │            │在機車電門上，│型機車（光陽│            │
│  │        │            │遂將機車發動騎│廠牌，藍色，│            │
│  │        │            │走，而竊得該機│引擎號碼：SA│            │
│  │        │            │車            │10AW-110575 │            │
│  │        │            │              │號）        │            │
└─┴────┴──────┴───────┴──────┴──────┘
附錄本案論罪科刑法條全文：
刑法第三百二十一條
犯竊盜罪而有左列情形之一者，處六月以上、五年以下有期徒刑：
  一  於夜間侵入住宅或有人居住之建築物、船艦或隱匿其內而犯之者。
  二  毀越門扇、牆垣或其他安全設備而犯之者。
  三  攜帶兇器而犯之者。
  四  結夥三人以上而犯之者。
  五  乘火災、水災或其他災害之際而犯之者。
  六  在車站或埠頭而犯之者。
前項之未遂犯罰之。
刑法第三百二十條
意圖為自己或第三人不法之所有，而竊取他人之動產者，為竊盜罪，處五年以下有期
徒刑、拘役或五百元以下罰金。
意圖為自己或第三人不法之利益，而竊佔他人之不動產者，依前項之規定處斷。
前二項之未遂犯罰之。
